# 有关企业购入玉雕及古董、字画的会计处理问题

提问人：blueice799 时间：2012-01-19 10:59:29
某企业购入玉雕一个，价值 300 万，请问大家如何会计处理，玉雕应算什么性质的企业资产？ 我个人认为，因为玉雕不会因为年限的增加，造成有形、无形损耗，甚至价值的增加。平时放公司做装饰，升值了可以出售，所以有一定的投资性质，但认定为什么投资呢，金融资产？长期投资？固定资产？折旧是肯定不能提的，提了也不能税前扣除！！大家讨论一下

回答人：chenyiwei
这个问题在本版面上讨论过多次，你可以在本版面上以“收藏品”或者“实物投资”为关键字搜索一下。

提问人：毒砂 时间：2012-01-20 08:28:50
《固定资产分类与代码》 国标GB/T 14885-2010在“4029900-其他陈列品”的说明中明确规定“字画、古玩、雕塑等陈列品入此”

回答人：chenyiwei
无论国标如何划分，企业均应根据持有目的确定是否应作为固定资产。本案例中并非为为生产商品、提供劳务、出租或经营管理而持有，所以不应列报为固定资产。

提问人：毒砂 时间：2012-01-21 09:38:14
回复 yemingzhu1980 的帖子
难道持有原材料的主要目的不是为了生产商品、提供劳务、出租或进行经营管理？

回答人：chenyiwei
http://bbs.esnai.com/forum.php?mod=redirect&goto=findpost&ptid=4732348&pid=5823227

提问人：yaoming 时间：2012-04-19 09:29:01
可以进入长期待摊的吗？

回答人：chenyiwei
不恰当，长期待摊费用应当有明确的摊销期限。而且习惯上长期待摊费用一般用于核算符合资产定义，且能够单独辨认，但不能单独转让的项目。

提问人：25133201 时间：2012-04-28 18:21:51
如果该玉雕与该企业取得营业收入无关，应作其他非流动资产处理，不应计提折旧（如果能不确认该项接受捐赠最好，因为确认了会产生企业所得税的问题），字画等工艺品是否作固定资产处理，最重要的判定标准需看其是否与经营管理有关（比如：高档的休闲娱乐场所、高级宾馆等企业所购置的应作固定资产处理，并按其特性考虑是否计提折旧）。

回答人：chenyiwei
基本赞同此观点。

提问人：blueice799 时间：2012-05-03 13:32:56
回复 25133201 的帖子
企业有闲置资金用于收藏品的投资。如果说与营业收入无关，那是是不是变卖所产生的增值收入也不用入账呢

回答人：chenyiwei
处置时实现的增值收益可视情况计入投资收益或者营业外收入。